臺灣高等法院刑事判決　　　　　　　 100年度上易字第2428號
上　訴　人
即　被　告　江仁俊
上列上訴人因竊盜案件，不服臺灣宜蘭地方法院100年度易字第
565號，中華民國100年9月15日第一審判決（起訴案號：臺灣宜
蘭地方法院檢察署100年度偵字第3114號），提起上訴，本院判
決如下：
    主  文
上訴駁回。
    理  由
一、按提起第二審之上訴，其上訴書狀應敘述具體理由，為第二
    審上訴必備之程式，刑事訴訟法第361條第2項之規定甚明。
    倘上訴理由之敘述未合乎具體之要求者，其上訴即屬同法第
    362條前段所定「上訴不合法律上之程式」，第二審法院應
    依同法第367條前段之規定，以判決駁回之。至其理由之具
    體與否，屬第二審法院審查範圍，不在第一審法院命補正之
    列，上訴書狀如已敘述理由，無論其具體與否，即無待其補
    提理由書或命補正之問題。此與上訴書狀全未敘述上訴理由
    者，第一審法院依刑事訴訟法第361條第3項之規定，應定期
    間先命補正之情形，尚屬有別。又第二審上訴之目的，既在
    於請求撤銷、變更原判決，則所謂「具體理由」，自應就原
    判決如何足以撤銷、如何應予變更之「事實上」或「法律上
    」之具體根據，本於確實之訴訟資料暨原因事實之所出，逐
    一敘述、記載，必已具體指出原判決事實認定之所憑有如何
    之錯誤（如原判決所採之證據如何不具證據能力，所為證明
    力之判斷如何違背經驗、論理法則等），法律之適用（尤其
    實體法）有如何之違誤，形式上已足以動搖原判決使之成為
    不當或違法而得改判之事由；必要時並應提出有利於己之事
    證，期使第二審法院採納，俾為有利於上訴人之認定，始屬
    合法。上訴理由之敘述，應先合乎具體之要求，始有所敘述
    可取與否之實體審理與判斷之問題。是上訴人之上訴書狀雖
    敘述上訴理由，但僅泛言原判決認定事實錯誤、違背法令、
    量刑失之過重或輕縱等情詞，而未依上揭意旨指出具體事由
    ，或形式上雖已指出具體事由，然該等事由縱使屬實，亦不
    足以認為原判決有何不當或違法，或其所陳之事由，與訴訟
    資料所載不相適合，或所指摘原判決之「不當」或「違法」
    根本不存在者，均應認其實質上並未符合具體之要件，庶符
    節制濫行上訴之立法意旨。
二、本件原判決認定上訴人即被告江仁俊如其事實欄所載：「江
    仁俊前因違反毒品危害防制條例案件，經臺灣宜蘭地方法院
    以97年度易字第396號判決判處有期徒刑4月確定，又因犯竊
    盜案件，先後經臺灣宜蘭地方法院以97年度易字第648號、9
    8年度簡字第168號、98年度易字第151號、98年度簡字第287
    號判決判處有期徒刑10月、4月、5月、8月、3月，經定應執
    行刑為有期徒刑2年2月確定，於民國97年11月21日入監執行
    ，於99年11月10日縮刑期滿假釋出監，甫於100年3月27日縮
    刑期滿執行完畢，詎仍不知悔改，又基於意圖為自己不法所
    有之犯意，於100年7月20日下午3時許，在張永周位於宜蘭
    縣蘇澳鎮○○○道口附近之倉庫內，竊取電鑽1組、長柴柄
    鋸齒樹剪1支及熱水器5台，得手後將電鑽1組及長柴柄鋸齒
    樹剪搬上其所駕駛之車號6482-B2號自用小客車後車箱，熱
    水器5台則載往不知情之林春桂所開設之志田企業社變賣，
    嗣於100年7月23日下午1時30分許為警巡邏發覺行跡可疑而
    上前盤查查獲。」之竊盜犯行，論以上訴人犯普通竊盜罪，
    累犯，處有期徒刑4月，如易科罰金，以新台幣1千元折算1
    日。
三、上訴人不服原審判決，其上訴理由略稱：「被告於原審審理
    時均坦承不諱，且100年7月23日將變賣物品已用原價錢將物
    品全數買回還予被害人以示誠意，顯見被告犯後態度良好，
    酌請體恤被告之家中狀況，雙親年邁，被告為家中經濟支柱
    ，請求減輕量刑。」等語。
四、經查：
  (一)被告江仁俊有如原判決犯罪事實欄所示之前科，再於5年內
    為本件竊盜之行為，係於受有期徒刑執行完畢後5年內故意
    再犯本件有期徒刑以上之罪，為累犯，應依刑法第47條第1
    項規定加重其刑。
  (二)按量刑輕重，屬為裁判之法院得依職權自由裁量之事項，苟
    其量刑已以行為人之責任為基礎，並斟酌刑法第57條各款所
    列情狀，在法定刑度內，酌量科刑，無偏執一端，致明顯失
    出失入情形，自不得指為不當或違法。被告於本件所為，係
    犯刑法第320條第1項之普通竊盜罪，法定刑為「5年以下有
    期徒刑、拘役或5百元以下罰金」，且原審已審酌「被告竊
    取他人財物，侵害他人財產法益，及其素行、犯罪動機、手
    段、所生損害及其犯後坦承犯行態度尚稱良好等一切情狀」
    ，始為量刑，且被告前已多次竊盜案件，先後分別經判處有
    期徒刑10月、4月、5月、8月、3月，並定應執行有期徒刑2
    年2月之刑案紀錄，猶不知警惕，再犯本件竊盜犯行，原審
    量處有期徒刑4月，與刑法第320條第1項普通竊盜罪之法定
    刑相較，所量之刑實仍屬低度之刑，是原審判決既已詳細記
    載認定被告犯罪之證據及理由，並已審酌關於刑法第57 條
    各款科刑事由之一切情狀，在適法範圍內行使其量刑之裁量
    權，核無違法或不當之情形。
  (三)本院審酌被告江仁俊之上訴理由，業經原審判決於理由內詳
    論敘明並審酌，尚不足以影響原審判決量刑刑度宣告之本旨
    ，且對於原審判決究有何具體事由，致判決不當或違法，無
    一語涉及，顯未依據卷內既有訴訟資料或提出新事證，指摘
    或表明原審判決有何採證認事、用法或量刑等足以影響判決
    本旨之不當或違法，或足以影響原判決，構成應撤銷之具體
    事由（最高法院97年度台上字第4345號判決要旨參照），與
    刑事訴訟法第361條第2項「上訴書狀應敘述具體理由」之規
    定不符。揆諸上開說明，其上訴不合法律上之程式，應予駁
    回，並不經言詞辯論為之。
據上論斷，應依刑事訴訟法第367條前段、第372條，判決如主文
。
中    華    民    國    100    年    10    月    25   日
                  刑事第十七庭  審判長法  官   王炳梁
                                      法  官   周明鴻
                                      法  官   黃雅芬
以上正本證明與原本無異。
不得上訴。
                                      書記官   鄭雅云
中    華    民    國   100    年    10    月    25    日